【裁判字號】    99,上訴,1080
【裁判日期】    990329
【裁判案由】    殺人
【裁判全文】
臺灣高等法院刑事判決        99年度上訴字第1080號
上  訴  人
即  被  告  甲○
上列上訴人因重傷害致死案件，不服臺灣新竹地方法院98年度重
訴字第9號，中華民國99年1月29日第一審判決（起訴案號：臺灣
新竹地方法院檢察署98年度偵字第2464號），提起上訴，本院判
決如下：
    主  文
上訴駁回。
    理  由
一、不服地方法院之第一審判決而上訴者，應提出上訴書狀，向
    管轄第二審之高等法院為之。上訴書狀應敘述具體理由，刑
    事訴訟法第361條第1項、第2項定有明文。所謂「應敘述具
    體理由」，係指須就不服之判決為具體之指摘而言。惟提起
    第二審上訴之目的，既在於請求第二審法院撤銷、變更原判
    決，故所稱具體理由，係指須就不服之判決為具體之指摘而
    言，如僅泛稱原判決認事用法不當或採證違法、判決不公等
    ，則非具體理由。本件原判決認定：被告甲○前因傷害案件
    ，經判處應執行有期徒刑6月確定，並於96年5月11日執行完
    畢。甲○因故懷疑被害人乙○○在外造謠並誣指其搶奪他人
    機車而對乙○○心生不滿，而於98年3月19日凌晨3時30分許
    ，在新竹縣竹東鎮○○路仁愛停車場質問乙○○後，基於重
    傷害之故意，以該處供人休息乘坐之藤椅，朝乙○○臉部猛
    力毆擊3下，致藤椅因力道猛烈而斷裂在地，復於2人扭打在
    一起時，以拳頭、手掌毆擊乙○○之頭、頸、胸、腹等部位
    ，終致乙○○受有頭部、右肩、左右手掌、左手臂、劍突下
    及兩側肋骨多處鈍挫傷及瘀傷、左側肋骨骨折、後腹膜腔出
    血、腹腔內出血等傷害及上腹部鈍傷導致胰臟及網膜挫裂之
    重傷害，經警據通報抵達現場，緊急將乙○○送往行政院國
    軍退除役官兵輔導委員會竹東榮民醫院急救，乙○○仍因上
    腹部鈍傷、胰臟斷裂及網膜挫裂等身體重大器官之不治或難
    治之重傷害而造成失血性休克，於同日凌晨4時56分許到院
    前死亡等情。因而論被告以犯重傷致人於死罪，累犯，處有
    期徒刑陸年。已敘明其所憑之證據及認定之理由。且對辯護
    人所辯：被告為自首等語認不足採，而詳予指駁。並說明：
    審酌被告素行非佳，與被害人原為好友，不知以理性解決爭
    端，竟基於一時氣憤，毆打傷害被害人致死，致被害人老父
    承受白髮送黑髮人之痛，惟參酌被告犯罪之動機、目的、手
    段、生活狀況、智識程度及犯後坦承犯行，願意認錯之態度
    ，並當庭向被害人家屬道歉真誠求取諒解，且已與被害人家
    屬達成和解等一切情狀，量處如前開之刑之理由。經核認事
    、用法及量刑均無不合。
二、被告上訴意旨略稱：被告與被害人認識達20餘年，且不時濟
    助被害人及其流浪犬，被害人亦表示無以回報。被告不做壞
    事，不欺負弱者，並對任何義舉絕不猶豫，有竹東警分局派
    出所副所長為證云云。核其上訴理由並未具體指明本件原判
    決有何認事、用法或量刑等足以影響判決本旨之違法或不當
    情形，自不合於首揭提起第二審上訴，上訴書狀應敘述具體
    理由之規定。其上訴顯屬違背法律上之程式，爰不經言詞辯
    論，駁回其上訴。
據上論斷，應依刑事訴訟法第367條前段、第372條，判決如主文
。
中    華    民    國    99    年    3     月    29    日
                  刑事第十二庭審判長法  官  蔡永昌
                                    法  官  吳啟民
                                    法  官  蔡國在
以上正本證明與原本無異。
如不服本判決，應於收受送達後10日內向本院提出上訴書狀，其
未敘述上訴之理由者並得於提起上訴後10日內向本院補提理由書
（均須按他造當事人之人數附繕本）「切勿逕送上級法院」。
                                    書記官  顧哲瑜
中    華    民    國    99    年    3     月    29    日

司法院資訊處製作；財團法人民間司法改革基金會備份。
